Minutes et répertoires du notaire Jean Jacques PIAT, 6 mars 1835 - 28 janvier 1847 (étude XXXVII)
Archives nationales
- Répertoire(s) de Jean Jacques PIAT, 11 septembre 1832 - 30 avril 1850; MC/RE/XXXVII/31 - MC/RE/XXXVII/35
  - Répertoire. 1845, 7 avril - 1850, 30 avril, 7 avril 1845 - 30 avril 1850; MC/RE/XXXVII/35
    - Inventaire après décès: Lhullier, Jean-François. Amandiers (rue des), n°s 51 à 53, Belleville., 3 avril 1846
      inventaire après décès; Belleville (ancienne commune); Amandiers (rue des); Lhullier, Jean-François
    - Inventaire après décès: Lambert, Laurent. Ménilmontant (chaussée de), n° 82, Belleville., 7 avril 1846
      inventaire après décès; Belleville (ancienne commune); Ménilmontant (chaussée de); Lambert, Laurent
    - Inventaire après décès: Leblond, Pierre-Thomas. Villette (rue de La), n° 10 bis, Belleville., 7 avril 1846
      inventaire après décès; Belleville (ancienne commune); Villette (rue de la); Leblond, Pierre-Thomas
    - Inventaire après décès: Getting, Jean-Ernest-Auguste. Moulins (rue des), n° 3, Belleville., 16 avril 1846
      inventaire après décès; Belleville (ancienne commune); Moulins (rue des); Getting, Jean-Ernest-Auguste
    - Inventaire après décès de Jean-François Salvart, et de Marie Geneviève Hue, son épouse., 29 avril 1846
      inventaire après décès; Salvart, Jean-François; Hue, Marie-Geneviève
    - Inventaire après décès: Deschamps, François-Nicolas. rentier. Fessart (rue), n° 33, Belleville., 9 mai 1846
      inventaire après décès; Belleville (ancienne commune); Fessart (rue); Deschamps, François-Nicolas
    - Inventaire après décès: Baudouin, Louise-Victoire. Orléans-Saint-Honoré (rue d'), n° 9., 22 mai 1846
      inventaire après décès; Orléans-Saint-Honoré (rue d'); Baudouin, Louise-Victoire
    - Inventaire après décès: Bardet, Joseph. Romainville., 23 mai 1846
      inventaire après décès; Romainville (Seine-Saint-Denis); Bardet, Joseph
    - Inventaire après décès: Duperrey, Ange-Marie-François. Fontarabie (rue de), n° 23, Charonne., 15 juin 1846
      inventaire après décès; Charonne (ancienne commune); Fontarabie (rue de); Duperrey, Ange-Marie-François
    - Inventaire après décès: Nevers, Rosalie. Debien, Pierre-Joseph (épouse). Paris (rue de), n° 53, Belleville., 17 juin 1846
      inventaire après décès; Belleville (ancienne commune); Paris (rue de); Nevers, Rosalie; Debien, Pierre-Joseph
    - Inventaire après décès de Jean-François Bordier, et de Marie Catherine Cottin, son épouse., 22 juin 1846
      inventaire après décès; Bordier, Jean-François; Cottin, Marie-Catherine
    - Inventaire après décès: Delume, Nicolas-Jean. Villette (La petite), Belleville (rue de), n° 17., 23 juin 1846
      inventaire après décès; La Villette (ancienne commune); Belleville (rue de); Delume, Nicolas-Jean
    - Inventaire après décès: Charbey, Pétronille. ouvrière. Paris (rue de), n° 84, Belleville., 1er juillet 1846
      inventaire après décès; Belleville (ancienne commune); Paris (rue de); Charbey, Pétronille
    - Inventaire après décès: Deleforterie, Amélie-Josèphe. Dufour, Pierre-Joseph (épouse). Saint-Laurent (rue), n° 12, Belleville., 6 juillet 1846
      inventaire après décès; Belleville (ancienne commune); Saint-Laurent (rue); Deleforterie, Amélie-Josèphe; Dufour, Pierre-Joseph
    - Inventaire après décès: Lemoine, Marie-Jean-Louis. Montmartre, Empereur (rue de l'), n° 10., 27 juillet 1846
      inventaire après décès; Montmartre (ancienne commune); Empereur (rue de l'); Lemoine, Marie-Jean-Louis
    - Inventaire après décès: Petit, Jacques-François. Tourtille (rue de), n° 21, Belleville., 3 août 1846
      inventaire après décès; Belleville (ancienne commune); Tourtille (rue de); Petit, Jacques-François
    - Inventaire après décès: Dubois, Marie-Jeanne. Tonnel, Jean (épouse). Meaux (rue de), n° 12, Belleville., 12 août 1846
      inventaire après décès; Belleville (ancienne commune); Meaux (rue de); Dubois, Marie-Jeanne; Tonnel, Jean
    - Inventaire après décès: Sellos, Marie-Anne-Françoise. Midi, Jean-Baptiste (épouse). Haies (rue des), n° 19, Charonne., 14 août 1846
      inventaire après décès; Charonne (ancienne commune); Haies (rue des); Sellos, Marie-Anne-Françoise; Midi, Jean-Baptiste
    - Inventaire après décès: Fouché, Louis-Benony. Vins (marchand de). Saint-Laurent (rue), n° 31, Belleville. A la requête de Marie Désirée Grenet, sa veuve., 10 septembre 1846
      inventaire après décès; Belleville (ancienne commune); Saint-Laurent (rue); Fouché, Louis-Benony; Grenet, Marie-Désirée; commerçant
    - Inventaire après décès: Bertrand, Honoré-Ange-Toussaint. Paris (rue de), n° 7, Belleville., 11 septembre 1846
      inventaire après décès; Belleville (ancienne commune); Paris (rue de); Bertrand, Honoré-Ange-Toussaint
    - Inventaire après décès: Jaunais, Perrine. Villette (rue de La), n° 7, Belleville., 19 septembre 1846
      inventaire après décès; Belleville (ancienne commune); Villette (rue de la); Jaunais, Perrine
    - Inventaire après décès: Lecornu, Louis-Gabriel. Beaune (rue de), n° 47, Belleville., 1er octobre 1846
      inventaire après décès; Belleville (ancienne commune); Beaune (rue de); Lecornu, Louis-Gabriel
    - Inventaire après décès: Lambert, Isidore-Ambroise., 22 octobre 1846
      inventaire après décès; Lambert, Isidore-Ambroise
    - Inventaire après décès: Vignon, Louise-Catherine. Minouflet, Jean-Pierre-François (épouse). Place (rue de la), n° 1, Belleville., 9 novembre 1846
      inventaire après décès; Belleville (ancienne commune); Place (rue de la); Vignon, Louise-Catherine; Minouflet, Jean-Pierre-François
    - Inventaire après décès: Grintelle, Marie-Geneviève. Léchard, Nicolas-Auguste (veuve). Paris (rue de), n° 174, Belleville., 11 décembre 1846
      inventaire après décès; Belleville (ancienne commune); Paris (rue de); Grintelle, Marie-Geneviève; Léchard, Nicolas-Auguste
    - Inventaire après décès: Berrier, Pierre-Charles-Olivier., 12 décembre 1846
      inventaire après décès; Berrier, Pierre-Charles-Olivier
    - Inventaire après décès: Blenck, Marie-Catherine. Noyer, Hilaire (veuve). Saint-Laurent (rue), n° 12, Belleville., 9 janvier 1847
      inventaire après décès; Belleville (ancienne commune); Saint-Laurent (rue); Blenck, Marie-Catherine; Noyer, Hilaire
    - Inventaire après décès: Caumont, Anne-Julie. Paris (rue de), n° 180, Belleville., 15 janvier 1847
      inventaire après décès; Belleville (ancienne commune); Paris (rue de); Caumont, Anne-Julie